臺灣新北地方法院民事判決
110年度勞訴字第209號
原      告  詹德成  

訴訟代理人  阮皇運律師（法扶律師）
被      告  芫茂火鍋城

法定代理人  王文服  

訴訟代理人  李巧雯律師
上列當事人間請求給付工資等事件，經本院於民國111年7月7日
言詞辯論終結，判決如下：
    主  文
被告應給付原告新臺幣肆拾壹萬玖仟壹佰肆拾柒元，及自民國一
一○年十二月七日起至清償日止，按週年利率百分之五計算之利
息。
被告應提繳新臺幣貳仟柒佰參拾陸元至原告設於勞工保險局之勞
工退休金個人專戶。　　
原告其餘之訴駁回。
訴訟費用由被告負擔十分之四，餘由原告負擔。
本判決原告勝訴部分得假執行；但被告如以新臺幣肆拾貳萬壹仟
捌佰捌拾參元為原告供擔保後，得免為假執行。
    事實及理由
壹、程序方面：
    按訴狀送達後，原告不得將原訴變更或追加他訴。但請求基
    礎事實同一、擴張或減縮應受判決事項之聲明，不在此限，
    此參諸民事訴訟法第255條第l項第2、3款之規定自明。查，
    本件原告起訴時，訴之聲明原為：「一、被告甲○○○○應給付
    原告新臺幣（下同）1,534,215元，暨自起訴狀繕本送達翌
    日起至清償日止，按週年利率百分之5計算之利息。二、被
    告甲○○○○應提繳46,524元至原告設於勞工保險局之勞工退休
    金個人專戶。」等語（見本院卷第13頁）。嗣於民國111年6
    月29日以民事綜合辯論意旨狀，減縮訴之聲明為：「一、被
    告甲○○○○應給付原告1,025,386元，暨自起訴狀繕本送達翌
    日起至清償日止，按週年利率百分之5計算之利息。二、被
    告甲○○○○應提繳35,532元至原告設於勞工保險局之勞工退休
    金個人專戶。」等語（見本院卷第273頁）。經核原告所為
    訴之減縮，揆之前開規定，核無不合，應予准許。
貳、實體方面：
一、原告主張：
  ㈠原告自100年4月24日起受雇於被告，擔任內場廚師一職，最
    後工作日為110年4月30日。原告100年到職時，約定每月薪
    資為42,000元，嗣106年1月被告再調升原告每月薪資為43,5
    00元。
  ㈡就工作時間部分，於原告100年到職時，兩造約定為月休4日
    ，每日工作時間為7小時，即上午10點至下午1點30分，下午
    4點30分至晚上8點。然而，兩造上開工時約定並未包含國定
    假日，且於105年12月23日起施行之一例一休制度所衍生之
    休息日更不在兩造於100年4月24日原告到職時所約定之薪資
    範圍内。就此，自原告到職日起，被告每年除於除夕及春節
    初一有額外給予休假，春節初二、初三出勤有額外給予加班
    費外，其餘之國定假日均未依法給假或給薪；又被告每月均
    僅給予4日休假(即4週之例假），嗣106年1月起被告依法本
    應每月給予原告4天例假及4天休息日，但被告每月僅給予5
    日之休假，是被告自106年1月起每月至少短給3日之休息日
    。是以，被告明顯未依法給付原告於國定假日及休息日出勤
    之加班費。
  ㈢就特別休假部分，被告於106年1月以前，從未依法給予特別
    休假，嗣106年起，被告則係於每年3月至12月間按月各強制
    排休1日之特別休假，惟原告於106年1月時已於被告繼續工
    作滿五年以上，自106年起每年依法享有之特別休假均在15
    日以上，但被告除強制排休之10日特別休假外，從未就剩餘
    之未休天數依法折算工資予原告。
  ㈣就勞工保險及勞工退休金部分，原告到職日為100年4月24日
    ，被告本應依法自該日起為原告辦理勞工保險並提繳勞工退
    休金，然被告遲至100年5月5日始為原告納保，且僅以最低
    基本工資為其投保，而未依兩造約定之每月薪資投保及提繳
    勞工退休金，甚至於103年4月30日將原告退保並停止提繳勞
    工退休金。直至105年8月間原告發現被告有勞保高薪低報、
    擅自退保、未依法提繳勞工退休金之違法情事，而向新北市
    勞工局申請勞資爭議調解後，被告始於105年10月25日以投
    保薪資42,000元，重新為原告加保勞保及繼續提繳退休金至
    原告勞工退休金個人專戶，兩造並另於105年12月12日在新
    北市板橋區調解委員會就勞工退休金提繳差額、特別休假工
    資及加班費等爭議，以12萬元達成和解。然而，於106年1月
    被告調整原告每月薪資為43,500元後，被告並未依法調整投
    保薪資級距，而仍有高薪低報及勞工退休金短繳之情事。
  ㈤俟因被告於110年2月間以原告已向勞保局請領勞保之老年給
    付為由，擅自停止為原告提繳勞工退休金，原告於110年4月
    間發現後與被告產生爭執，復因被告除違法停止提繳勞工退
    休金外，尚有其他諸如未依法給付國定假日、例休假加班費
    、未休畢之特別休假工資、未按實際薪資為原告投保及提繳
    退休金等違法情事，原告乃於110年4月29日與被告私下協調
    未果時，當場以被告違反勞工法令損害其權益及被告未依法
    給付工資為由向被告為終止勞動契約之意思表示，並以111
    年4月30日為最後工作日。嗣後，原告再於110年6月24日向
    新北市勞工局申請勞資爭議調解，請求被告給付加班費、特
    別休假工資、勞工退休金、勞保老年給付損失、資遣費及非
    自願離職證明書等，並於110年7月21日進行調解，惟調解不
    成立，是原告為維自身權利，爰依法提起本件訴訟。
  ㈥原告請求被告給付項目及金額如下：
　⒈106年1月起至110年4月間之休息日加班費432,630元。
　⒉106年1月起至110年4月間之國定假日出勤工資52,200元。
　⒊特別休假工資69,600元。
　⒋資遣費259,337元。
　⒌補提繳勞工退休金35,532元。
　⒍老年給付差額損失211,619元。
  ㈦爰依兩造間之勞動契約及勞動基準法（下稱勞基法）第24條
    第2項、第3項、第36條第1項、第37條、第38條第1、4、5項
    、勞工退休金條例（下稱勞退條例）第12條第1、2項、第31
    條第1項及勞工保險條例（下稱勞保條例）第72條第3項規定
    ，提起本件訴訟，並聲明，如前開程序事項中變更後之聲明
    。
二、被告則以：
  ㈠原告請求被告給付106年1月起至110年4月間休息日及國定假
    日出勤之加班費，顯無理由：
  ⒈本件被告於原告面試時及到職前，係約定每月休4日、無其他
    假日，且被告係經營火鍋店之餐飲業，休假日、國定假日均
    有營業，員工應配合營業日排班，而約定之每月薪資即包含
    休息日及國定假日出勤之加班費；嗣106年1月實施一例一休
    制度後，被告即與原告另約定每月休6日（其中1日為特別休
    假），每月薪資即包含休息日及國定假日出勤之加班費，此
    見被告不爭執之原告所簽收之每月薪資單記載「薪3.3萬＋2,
    000全勤＋7,000加班＋假日補貼1,500＝43,500」即明。亦即，
    被告每月給付原告之薪資既內含休息日及國定假日出勤之加
    班費（即薪資單記載7,000加班＋假日補貼1,500部分），而
    原告亦於每月薪資單親自簽收無誤。顯見原告確實同意被告
    公司之薪資制度。
  ⒉查原告每月薪資為33,000元，換算日薪為1,100元、時薪為15
    7元（計算式：1,100÷7＝157），休假日加班費為每日1,727
    元（計算式：157×4/3×2＋157×5/3×5＝1,727），而原告每月
    均休假6日（其中一日為特別休假），則原告每月未休假3日
    之加班費為5,181元（計算式：1,727×3＝5,181）。至國定假
    日出勤加班費則為每日1,100元。
  ⒊原告每月受領之薪資已包含未休假3日之加班費7,000元；至1
    06年1月1日至110年4月30日期間，原告共於國定假日加班35
    日，惟被告係每月補貼原告國定假日加班費1,500元，合計
    已給付52日之國定假日加班費。是原告每月受領未休假3日
    之加班費、國定假日加班費，均顯逾依據原告基本工資加計
    延長工時之工資及假日加倍給付之工資，勞雇雙方本應受其
    拘束，自不得任原告事後翻異。從而，原告請求被告應給付
    106年1月起至110年4月間休息日及國定假日出勤之加班費，
    即屬無據。
　㈡原告請求被告給付應休而未休之特別休假工資部分，尚有疑
    義：
　⒈兩造於105年12月12日調解時，確已針對原告自100年4月24日
    起至105年10月24日止之特休假獎金，成立調解。而此調解
    成立，雖無與確定判決同一之效力，惟既為兩造就私權爭執
    事項達成合意，仍發生民法上和解契約效力。是被告於調解
    當時所成立內容給付原告12萬元，其目的係為終局解決兩造
    間當時基於勞動契約所生紛爭，其性質乃屬創設性和解，合
    先敘明。
　⒉兩造於調解時係就原告自100年4月24日起至105年10月24日止
    此一期間所生之爭議為調解，則原告於105年4月24日起因繼
    續工作滿5年，而享有特別休假14日，既於105年4月24日後
    即得行使其特別休假之權利，而原告復未在調解筆錄中為其
    他保留之約定（此見兩造於調解筆錄所載「兩造其餘請求拋
    棄」文字即明），顯見兩造調解之範圍已包含原告自105年4
    月24日後即得行使之特別休假之權利。是原告在105年10月2
    4日前之特別休假權利既已受兩造於105年之調解所拘束，原
    告請求105年4月24日至106年4月23日間，共12日應休而未休
    之特別休假工資部分，即非有據。
　⒊原告每月薪資為33,000元，換算日薪為1,100元（計算式：33
    ,000÷30＝1,100）。原告以日薪1,450元作為計算特別休假工
    資之基礎，亦屬有違。　
　㈢原告請求被告給付資遣費部分，為無理由：　
　  原告早於110年農曆年前即有自行離職之意思，並於110年2
    月已向勞保局請領勞保之老年給付，顯見原告確有因已屆退
    休年齡而離職之意思，並於110年4月29日主動向被告為終止
    兩造勞動契約之意思表示，並經被告同意，是原告請求被告
    給付資遣費，自與法無據。
　㈣原告請求老年給付差額之計算基礎應有違誤：
　⒈原告前稱被告未為其投保勞保，致其勞保年資中斷2年6月云
    云，實則原告自103年5月起即按月受領被告之勞、健保之補
    貼2,711元，詎原告迄至同年9月5日始向新北市針織工職業
    工會投保，方有4個月之年資中斷情事。此節業經原告已捨
    棄勞保年資中斷之差額損失，是原告之勞保年資應以勞工保
    險局所核算之15年3月為據。
　⒉原告加保期間最高60個月平均投保薪資應43,583元（計算式
    ：42,000×10＋43,900×50/60＝43,583）。本件原告主張其最
    高60個月平均投保薪資45,483元，即非有據等語資為抗辯。
　㈤答辯聲明：⒈原告之訴駁回。⒉如受不利判決，願供擔保請准
    宣告免為假執行（見本院卷第265頁）。
三、不爭執事實（見本院卷第308頁）：
  ㈠原告自100年4月24日起受雇自被告，擔任內場廚師一職，最
    後工作日為110年4月30日。原告100年到職時，約定每月薪
    資為42,000元，嗣106年1月起被告每月給付原告43,500元。
  ㈡原告於100年到職時，兩造約定為月休4日，每日工作時間為7
    小時，即上午10點至下午1點30分，下午4點30分至晚上8點
    ，嗣於106年1月起約定月休5日。
  ㈢如原告主張有理由，則原告得請求106年1月1日至110年4月30
    日期間之休息日加班費之日數為190日。
  ㈣如原告主張有理由，則原告得請求國定假日加班費之日數為3
    6日。
  ㈤如被告抗辯有理由，被告所給付之休息日加班費及國定假日
    加班費均高於以基本工資計算之休息日加班費及國定假日加
    班費。
  ㈥如原告主張有理由，則原告得請求105年4月24日至106年4月2
    3日特別休假未休日數為12日；106年4月24日至110年4月23
    日特別休假未休日數36日。
  ㈦如原告主張有理由，原告老年年金給付應以勞保保險年資15
    年3個月、申請時65歲7個月，依第二式：（保險年資×平均
    月投保薪資×1.55％）×（1＋增給比例或1－減給比例）計算。
四、本院之判斷：
　㈠兩造間之勞動契約法律關係：
　　⒈按雇主違反勞動契約或勞工法令，致有損害勞工權益之虞
      者，勞工得不經預告終止契約。勞工依前款規定終止契約
      者，應自知悉其情形之日起，30日內為之，勞動基準法第
      14條第1項第6款、第2項定有明文。又按雇主有為其員工
      依當月月薪總額，依投保薪資分級表之規定，向保險人即
      勞工保險局申報投保薪資，辦理勞工保險之義務，觀諸勞
      工保險條例第6條第1項、第10條第1項、第11條前段、第1
      3條第1項、第14條第1項亦明。次按，雇主應為適用本條
      例之勞工，按月提繳退休金，儲存於勞保局設立之勞工退
      休金個人專戶。除本條例另有規定者外，雇主不得以其他
      自訂之勞工退休金辦法，取代前項規定之勞工退休金制度
      。雇主應為第7條第1項規定之勞工負擔提繳之退休金，不
      得低於勞工每月工資6％，勞工退休金條例第6條、第14條
      第1項分別定有明文。是雇主未依勞工保險條例按員工當
      月月薪總額投保勞工保險，或未依勞退條例為勞工提繳退
      休金者，即屬違反勞動法令，勞工自得依前開勞基法之規
      定不經預告終止勞動契約。
　　⒉經查，原告於106年1月後每月自被告受領薪資43,500元乙
      節，為兩造所不爭執，則對照勞工保險投保薪資分級表，
      被告應為原告投保第16級之勞保投保級距，月投保薪資為
      43,900元；然被告按月為原告投保薪資僅42,000元，並以
      前揭金額為原告提繳退休金等情，有勞工保險被保險人投
      保資料明細表、勞工退休金明細表為憑（見本院卷第35至
      45頁），依當時各有效之勞工退休金月提繳工資分級表所
      定之月提繳工資，被告顯有以多報少、未足額提撥勞工退
      休金情事，堪認被告確有將原告投保薪資高薪低報之行為
      ，違反上開勞工保險條例及勞工退休金條例之規定，自已
      損害勞工之權益，核與勞基法第14條第1項第6款規定相符
      。
　　⒊又原告主張其於110年4月29日向被告以勞基法第14條第1項
      第6款規定之事由，於110年4月30日終止勞動契約等語，
      且其隨後於110年6月24日申請勞資爭議調解，主張被告有
      違反上開勞工退休金條例之規定等情，並請求給付資遣費
      ，僅於勞資爭議調解會議中更異主張為恢復僱傭關係，有
      新北市政府勞資爭議調解紀錄附卷可憑（見本院卷第51至
      52頁），原告於申請勞資爭議調解時亦再度重申被告未足
      額提撥勞工退休金之情形，並請求被告給付資遣費，益徵
      其確於110年4月29日以勞基法第14條第1項第6款規定之事
      由而終止勞動契約。至被告雖抗辯兩造係於110年4月29日
      合意終止勞動契約云云，然證人即被告副店長乙○○於本院
      審理時證稱：原告曾經於110年農曆年前提過辭職，但我
      請他不要這樣，因為我過年找不到人，後來原告仍然繼續
      做等語（見本院卷第245至246頁），是原告雖曾於110年
      農曆年前向證人乙○○表達辭職意願，然經證人乙○○勸退而
      繼續留任，而與原告嗣後於110年4月29日向被告以勞基法
      第14條第1項第6款規定之事由，於110年4月30日終止勞動
      契約之情事無關，自無從以證人乙○○之證述而為對被告有
      利之認定。故被告抗辯兩造於110年4月29日合意終止勞動
      契約云云，難認可採。
　　⒋次按，勞工依勞基法第14條第1項第6款規定終止契約者，
      應自知悉其情形之日起，30日內為之，勞基法第14條第2
      項定有明文。其立法目的固係為維持民事法律關係之安定
      性，然此一終止契約之形成權，並非一時性之權利，而係
      具有繼續性之權利，換言之，此一權利雖應於知悉雇主有
      違反勞動契約或勞工法令情形之日起，30日內行使，逾期
      行使即不生終止之效力，然若雇主繼續有違反勞工法令或
      勞動契約、致有損害勞工權益之虞時，勞工上揭終止契約
      權仍繼續發生，於雇主停止其違反勞工法令或勞動契約之
      行為前，勞工均有依法終止契約之形成權。準此，被告迄
      至110年4月30日原告終止兩造勞動契約之日止，被告為原
      告勞工保險投保薪資及提繳勞退金申報之薪資均為42,000
      元，業如前述，亦即被告低報原告之勞保投保薪資及提繳
      勞退金薪資之情形迄至110年4月29日為終止勞動契約之意
      思表示時尚在持續中，未逾勞動基準法第14條第2項規定
      之30日期間。據此，原告於110年4月29日依勞基法第14條
      第1項第6款規定，於110年4月30日終止兩造間之勞動契約
      ，應屬合法，自屬有據。
　　⒌另本院既認兩造間勞動契約業經原告於110年4月29日依勞
      基法第14條第1項第6款規定，於110年4月30日合法終止，
      則關於原告主張之其他得依勞基法第14條第1項第6款規定
      終止勞動契約之事由，即無再加審究之必要，附此敘明。
　㈡原告之各項請求：
　⒈106年1月起至110年4月間之休息日加班費、國定假日加班費
    部分：
　　⑴按勞雇雙方於勞動契約成立之時，係基於平等之地位，勞
      工得依雇主所提出之勞動條件決定是否成立契約，則為顧
      及勞雇雙方整體利益及契約自由原則，如勞工自始對於勞
      動條件表示同意而受僱，勞雇雙方於勞動契約成立時即約
      定例假、國定假日及延長工時之工資給付方式，且所約定
      工資又未低於基本工資加計假日、延長工時工資之總額時
      ，即不應認為違反勞動基準法之規定，勞雇雙方自應受其
      拘束，勞方事後不得任意翻異，更行請求延時工資或例假
      日之加班工資。故關於勞工應獲得之工資總額，原則上得
      依工作性質之不同，任由勞、雇雙方予以議定，僅所議定
      之工資數額不得低於行政院勞工委員會所核定之基本工資
      ，此種工資協議方式並不違背勞基法保障勞工權益之意旨
      ，且符合公平合理待遇結構，則雙方一旦約定即應依所議
      定之工資給付收受，不得於事後反於契約成立時之合意主
      張更高之勞動條件（臺灣高等法院暨所屬法院99年法律座
      談會民事類提案第15號討論意見參照）。勞工應獲得之薪
      資報酬，除不得低於行政院核定之基本工資標準，及違反
      勞基法保障勞工權益本旨外，原則上得由勞雇雙方就不同
      工作性質，另行約定公平合理待遇結構之計算方式，勞雇
      雙方自應受勞動契約之拘束，不得任意割裂或混雜契約內
      容與法條規定，僅擷取部分內容任加主張再為請求。兩造
      約定勞工所領取之薪資總額倘不低於基本工資及以基本工
      資為基準計算出之延時工資總和，則該工資之約定，自不
      違反勞基法之規定，雙方均應受其拘束。故雇主應否再給
      付加班費，應以其約定工資是否低於基本工資及以基本工
      資加計延時工資之總額為斷。
　　⑵原告主張被告應給付其106年1月起至110年4月間之休息日
      加班費432,630元、國定假日出勤工資52,200元云云，為
      被告所否認，並以前詞置辯，是被告應就兩造已約定原告
      所受領之薪資包含休息日加班費7,000元、國定假日加班
      費1,500元（下稱系爭勞動條件）之利己事實，盡證明責
      任。被告抗辯原告於100年到職時，兩造約定為月休4日，
      每日工作時間為7小時，即上午10點至下午1點30分，以及
      下午4點30分至晚上8點，嗣兩造於106年1月起約定月休5
      日等情，為兩造所不否認，自堪信為真實。又觀諸原告自
      106年5月10日至110年5月10日按月簽收之薪資單，多有記
      載：「薪3.3萬+2000全勤+7000加班+1500補貼假日=43500
      」，107年3月10日薪資單另有「過年加班費2800」、108
      年3月10薪資單亦有「加班2天2800」、109年2月10日薪資
      單有「過年2800」，以及110年3月10日薪資單亦有「過年
      補貼2800」之註記，有原告上開期間按月簽收之薪資單附
      卷可佐（見本院卷第103至120頁），原告依兩造約定之上
      班時間及月休天數出勤，且就記載上述薪資結構之薪資單
      簽名確認，請領款項，堪認兩造就原告於106年1月1日起
      迄離職日止之工作時間、薪資、加班費計算方式達成合意
      ，復參照司法院大法官會議釋字第726 號解釋意旨，即便
      被告非勞基法第84條之1 所示各行業，仍應係綜合考量該
      等合意內容是否違反勞基法第24條、第37條及第39條等規
      定，亦即其合意內容效力最終仍應取決於是否抵觸勞基法
      之規定。而依兩造約定之工作時間、薪資、加班費計算方
      式，被告所給付之上開期間休息日加班費及國定假日加班
      費，均高於以基本工資計算之休息日加班費及國定假日加
      班費等情，亦為兩造所不爭執，是原告上開期間應領工資
      總額顯然高於法定最低基本資加計延長工時工資之總額，
      並無差額。
　　⑶從而，兩造依約定之勞動條件及給薪方式所計算原告所領
      取之薪資總額，各年度均不低於基本工資及以基本工資為
      基準計算出之延時工資總和，則該工資之約定，自不違反
      勞基法之規定，揆諸前開說明，原告自不得於事後任意翻
      異，更行按其起訴主張之計算方式並請求延長工時工資。
      是原告主張被告應再給付其106年1月起至110年4月間之休
      息日加班費432,630元、國定假日出勤工資52,200元云云
      ，並無理由。
　⒉資遣費部分：
　　⑴按勞工工作年資以服務「同一事業」者為限；勞工工作年
      資自受僱之日起算，勞基法第57條前段、第84條之2前段
      分別定有明文。次按，雇主依勞基法第16條規定終止勞動
      契約者，應依下列規定發給勞工資遣費：一、在同一雇主
      之事業單位繼續工作，每滿1年發給相當於1個月平均工資
      之資遣費。二、依前款計算之剩餘月數，或工作未滿1年
      者，以比例計給之。未滿1個月者以1個月計，勞基法第17
      條第1項定有明文。上開規定，於依勞基法第14條終止契
      約時準用之，同法第14條第4 項亦有明定。另勞工適用勞
      工退休金條例之退休金制度者，適用本條例後之工作年資
      ，於勞動契約依勞基法第14條規定終止時，其資遣費由雇
      主按其工作年資，每滿1年發給2分之1個月之平均工資，
      未滿1年者，以比例計給；最高以發給6個月平均工資為限
      ，不適用勞基法第17條之規定，勞退條例第12條第1項定
      有明文。
　　⑵經查，原告於110年4月29日依勞基法第14條第1項第6款規
      定，於110年4月30日終止兩造間之勞動契約，已如前述，
      原告自得依上開規定請求被告給付資遣費。又原告之月薪
      為43,500元，其自100年4月24日開始任職於被告公司至11
      0年4月30日離職日止，自94年7月1日勞退新制施行日起之
      資遣年資為10年又6天，新制資遣基數為5+1/120（新制資
      遣基數計算公式：([年+(月+日÷30)÷12]÷2），原告得請
      求被告公司給付之資遣費為217,863元（計算式：月薪×資
      遣費基數，元以下四捨五入），逾此部分之請求，並無所
      據。
　⒊特別休假未休工資：
　　⑴按勞工之特別休假，因年度終結或契約終止而未休之日數
      ，雇主應發給工資，勞基法第38條第4項前段定有明文。
      復按勞基法第38條第4項所定雇主應發給工資，發給工資
      之基準：㈠按勞工未休畢之特別休假日數，乘以其1日工資
      計發。㈡前目所定1日工資，為勞工之特別休假於年度終結
      或契約終止前1日之正常工作時間所得之工資。其為計月
      者，為年度終結或契約終止前最近1個月正常工作時間所
      得之工資除以30所得之金額，勞基法施行細則第24條之1
      第2項亦有規定。是計算特別休假未休之發給工資基準，
      如為計月者，應指為年度終結或契約終止前最近1個月正
      常工作時間所得之工資除以30所得之金額，再乘以未休畢
      之特別休假日數。
　　⑵經查，原告正常工作時間之薪資應包含月薪33,000元及全
      勤獎金2,000元，其餘給付則為加班費性質，自非正常工
      作時間薪資，業經本院認定如前，是原告每月正常工作時
      間薪資為35,000元，其得請求被告給付其特別休假未休工
      資56,000元（計算式詳如附表一，並扣除原告已經排休之
      特別休假日數）逾此範圍之請求，自無理由。
　　⑶至被告雖抗辯兩造就100年4月24日起至105年10月24日止之
      特別休假未休工資，已經於105年12月12日成立調解云云
      ，並提出新北市板橋區調解委員會調解筆錄為證（見本院
      卷第121頁），但查，兩造雖曾於105年12月12日，就原告
      於100年4月24日至105年10月24日任職期間之特別休假未
      休工資，達成調解合意，然揆諸前開法文意旨，本件原告
      請求其於105年4月24日至106年4月23日任職期間之特別休
      假未休工資，年度終結日為106年4月23日，勞工至此方得
      請求該年度之特別休假未休工資，是兩造於105年12月12
      日調解成立時，原告於105年4月24日至106年4月23日任職
      期間之特別休假未休工資尚無請求權，此部分自非調解範
      圍所及，難認兩造於105年12月12日就未發生之特別休假
      未休工資達成調解，是被告抗辯此部分之特別休假未休工
      資曾經調解成立云云，並非可採。
　⒋提繳勞工退休金部分：
　　⑴按雇主應為適用本條例之勞工，按月提繳退休金，儲存於
      勞保局設立之勞工退休金個人專戶；雇主應為第7 條第1
      項規定之勞工負擔提繳之退休金，不得低於勞工每月工資
      6 ％；雇主未依本條例之規定按月提繳或足額提繳勞工退
      休金，致勞工受有損害者，勞工得向雇主請求損害賠償，
      勞退條例第6 條第1 項、第14條第1 項、第31條第1 項分
      別定有明文。
　　⑵經查，原告每月受領薪資43,500元，前經認定，應依106年
      1月至110年4月間適用月投保薪資分級表之級距提繳，然
      被告尚有差額2,736元未提繳（計算式如附表二），有原
      告勞工退休金個人專戶明細資料附卷可參（見本院卷第14
      5至147頁），自應如數補提。是原告依勞退條例第14條、
      第31條規定，請求被告提繳2,736元勞工退休金，應屬有
      據，逾此部分之請求，則無理由。
　⒌老年年金給付差額損失部分：
　　⑴按「投保單位違反本條例規定，未為其所屬勞工辦理投保
      手續者，按自僱用之日起，至參加保險之前一日或勞工離
      職日止應負擔之保險費金額，處4倍罰鍰。勞工因此所受
      之損失，並應由投保單位依本條例規定之給付標準賠償之
      。」，勞保條例第72條第1項定有明文。又按「年滿60歲
      有保險年資者，得依下列規定請領老年給付：一、保險年
      資合計滿15年者，請領老年年金給付。二、保險年資合計
      未滿15年者，請領老年一次金給付。」、「老年年金給付
      ，依下列方式擇優發給：一、保險年資合計每滿1年，按
      其平均月投保薪資之百分之零點775計算，並加計新臺幣3
      千元。二、保險年資合計每滿1年，按其平均月投保薪資
      之百分之1.55計算。」，同條例第58條第1項、第58條之1
      亦有明文。
　　⑵又按勞工保險為強制保險，雇主如未為勞工辦理勞工保險
      或無故將其退保，致勞工於退休時未能領取老年給付者，
      自屬侵害勞工之權利，應負損害賠償責任。又，「我國就
      行為人因不法侵權行為對被害人負日後漸次發生減損勞動
      能力、對第三人負日後漸次發生扶養費之損害賠償責任者
      ，於民法第193條第2項、第192條第3項規定『前項損害賠
      償，法院得因當事人之聲請，定為支付定期金。但須命加
      害人提出擔保。』，可知我國民法就損害呈持續狀態時應
      回復原狀所為之金錢賠償，係以一次給付為原則，定期金
      為例外。準此，勞工就投保單位未據實申報投保薪資額，
      致其按月向勞保局領取之老年年金給付不足額損害，亦屬
      日後漸次發生者，自得類推適用上開規定，就其損害請求
      投保單位為一次給付之賠償。勞工依此訴請雇主賠償該損
      害，並非提起將來給付之訴。」（最高法院108年台上字
      第643號民事判決參照）。職是，勞工如因雇主未依勞保
      條例規定為其投保，或因雇主無故將其退保，而受有損害
      時，縱勞工係選擇老年年金給付方式，仍得請求一次賠償
      老年給付差額之損害。
　　⑶經查，原告44年7月14日出生，自100年4月24日起受雇自被
      告，擔任內場廚師一職，最後工作日為110年4月30日，原
      告100年4月24日到職時，約定每月薪資為42,000元，嗣10
      6年1月起被告每月給付原告43,500元，原告老年年金給付
      應以勞保保險年資15年3個月、申請時65歲7個月，依第二
      式：（保險年資×平均月投保薪資×1.55％）×（1＋增給比例
      或1－減給比例）計算等情，為兩造所不爭執，據此，按兩
      造所約定之薪資，依任職期間適用月投保薪資分級表之級
      距投保，原告投保期間最高60個月之平均月投保薪資應為
      43,583元（計算式：【42,000元×10月＋43,900元×50月】÷
      60月＝43,583元，元以下四捨五入），則原告每月得請領
      之勞保老年年金給付依第二式計算應為10,405元，惟勞動
      部勞工保險局僅給老年年金給付9,519元，有勞動部勞工
      保險局110年3月25日保普核字第Z00000000000號函在卷可
      查（見本院卷第55頁），故原告每月受有886元（計算式
      ：10,405元－9,519元＝886元）之老年年金差額損害。又原
      告為44年7月14日出生，其於110年2月申請老年年金給付
      時為65歲，依內政部公布109年新北市簡易生命表所示，
      原告當時之平均餘命尚有19.12年，故原告就此部分得一
      次請求被告賠償之金額，依霍夫曼式計算法扣除中間利息
      （首期給付不扣除中間利息）核計其金額為新臺幣145,28
      4元【計算方式為：10,632×13.00000000+(10,632×0.12)×
      (14.00000000-00.00000000)=145,284.0000000000。其中
      13.00000000為年別單利5%第19年霍夫曼累計係數，14.00
      000000為年別單利5%第20年霍夫曼累計係數，0.12為未滿
      一年部分折算年數之比例(19.12[去整數得0.12])。採四
      捨五入，元以下進位】，逾此範圍之請求，即無理由。
　　⑷至原告雖主張原告任職期間薪資應加計休息日及國定假日
      加班費，故投保期間最高60個月之平均月投保薪資應為53
      ,057元云云，然查，兩造曾於105年12月12日達成調解合
      意，調解成立內容為：「一、聲請人願付對造人新臺幣12
      萬元正（內含上揭期間勞健保、退休金差額；及國定假日
      、特別休假獎金及加班費）予以解決此紛爭。二、付款方
      式：聲請人當場開立合作金庫東新莊分行支票一張（如附
      影本）與對造人由對造人點收無誤。三、兩造其餘民事請
      求拋棄。四、兩造同意由新北市板橋區調解委員獨任調解
      。」，並有新北市板橋區調解委員會調解筆錄附卷可查（
      見本院卷第121頁），故原告以於收受被告12萬元之和解
      金後，拋棄此部分之加班費請求權；又兩造約定原告106
      年1月1日以後之月薪均包含休息日及國定假日之加班費，
      故原告主張因其任職期間薪資應再加計休息日及國定假日
      加班費，故投保期間最高60個月之平均月投保薪資應為53
      ,057元云云，並非可採。
　⒍承上，原告得請求被告給付資遣費217,863元、特別休假未休
    工資56,000元、老年年金給付差額損失145,284元，總共元4
    19,147元（計算式：資遣費217,863元＋特別休假未休工資56
    ,000元＋老年年金給付差額損失145,284元＝419,147元），並
    請求被告補提繳2,736元勞工退休金至原告勞工退休金專戶
    ，為有理由，逾此範圍之請求，則無所據。
五、綜上所述，兩造間之勞動契約及勞基法第38條第1、4、5項
    、勞退條例第12條第1、2項、第31條第1項及勞保條例第72
    條第3項規定，請求被告給付原告419,147元，暨自起訴狀繕
    本送達翌日即110年12月7日（見本院卷第73頁之送達證書）
    起至清償日止，按週年利率百分之5計算之利息，以及提繳2
    ,736元至原告設於勞工保險局之勞工退休金個人專戶，為有
    理由，應予准許；逾此部分之請求，則無理由，應予駁回。
六、本件事證已臻明確，兩造其餘攻擊防禦方法及證據，經本院
    斟酌後，認為均不足以影響本判決之結果，爰不一一論述，
    附此敘明。
七、原告勝訴部分，爰依勞動事件法第44條第1、2項規定，依職
    權宣告假執行，並定被告以相當金額供擔保後，得免為假執
    行。
八、訴訟費用負擔之依據：民事訴訟法第79條。 
中    華    民    國   111    年     8    月    11    日
                    勞動法庭    法  官  許珮育
以上正本係照原本作成。
如對本判決上訴，須於判決送達後20日內向本院提出上訴狀。如
委任律師提起上訴者，應一併繳納上訴審裁判費。
中    華    民    國   111    年     8    月    12    日
                                書記官  楊佩宣